臺灣高等法院刑事判決
110年度上易字第1750號
上  訴  人  
即  被  告  張豐旭


上列上訴人即被告因毒品危害防制條例案件，不服臺灣新北地方
法院110年度審易字第1138號，中華民國110年9月29日第一審判
決（起訴案號：臺灣新北地方檢察署110年度毒偵字第2822號）
，提起上訴，本院判決如下：
    主  文
上訴駁回。
    事實及理由
一、經本院審理結果，認第一審以上訴人即被告（下稱「被告」
    ）張豐旭犯毒品危害防制條例第10條第2項之施用第二級毒
    品罪，累犯，判處有期徒刑3月，並諭知以新臺幣1,000元折
    算1日之易科罰金折算標準，認事用法及量刑均無不當，應
    予維持，並引用第一審判決記載之事實、證據及理由（如附
    件）。
二、被告上訴意旨略以：被告已坦承犯行，有認錯悔改之心，且
    被告父親年事已高，目前術後在家靜養中，由被告母親照顧
    ，家境不佳，請求從輕量刑或給予緩刑之機會，讓被告有更
    多機會照顧家人云云。
三、按刑之量定，係屬法院得依職權裁量之事項，於具體個案，
    倘於科刑時，已以行為人之責任為基礎，審酌刑法第57條各
    款所列情狀，而其所量得之刑並未逾越法律所規定之範圍（
    即裁量權行使之外部性界限），客觀上亦無違反比例、公平
    及罪刑相當原則（即裁量權行使之內部性界限）者，即不得
    任憑己意指摘為違法。原判決於理由欄已載敘其量刑之理由
    ，核已斟酌刑法第57條各款所列情狀，且在法定刑度之內，
    於法並無不合。況毒品危害防制條例第10條第2項之施用第
    二級毒品罪，法定刑為「5年以下有期徒刑」，依刑法第33
    條第3款規定，其最低刑度為有期徒刑2月，而被告為累犯，
    原審適用刑法第47條第1項規定，參酌司法院釋字第775號解
    釋意旨而裁量加重其最低本刑後，量處有期徒刑3月，僅略
    高於法定最低度刑，自無量刑過重之情形，核無違法或不當
    。又被告既係累犯，不符得宣告緩刑之要件，原判決未宣告
    緩刑，於法亦無不合。被告前揭上訴意旨，無非係對原審裁
    量職權之適法行使，徒憑己見，任意指摘原審量刑過重，並
    無理由，應予駁回。
四、被告經本院合法傳喚，無正當理由不到庭，爰不待其陳述，
    逕為一造辯論判決。　
據上論斷，應依刑事訴訟法第371條、第368條、第373條，判決
如主文。
本案經檢察官蔡逸品提起公訴，由檢察官王亞樵到庭執行職務。
中　　華　　民　　國　　111 　年　　2 　　月　　17　　日
                  刑事第十五庭  審判長法  官  陳芃宇
                                      法  官  曹馨方
                                      法  官  陳勇松
以上正本證明與原本無異。
不得上訴。
                                      書記官  邱紹銓
中　　華　　民　　國　　111 　年　　2 　　月　　17　　日

附件：
臺灣新北地方法院刑事判決         110年度審易字第1138號
公　訴　人　臺灣新北地方檢察署檢察官
被　　　告　張豐旭　男　民國00年0月0日生
                    身分證統一編號：Z000000000號
                    住○○市○○區○○街0段00巷0號
                    （現另案於法務部○○○○○○○○○○
                    ○執行，寄押法務部○○○○○○○臺北
                    分監）
上列被告因違反毒品危害防制條例案件，經檢察官提起公訴（11
0 年度毒偵字第2822號），被告於本院準備程序中就被訴事實為
有罪之陳述，經本院裁定進行簡式審判程序，判決如下：
    主  文
張豐旭施用第二級毒品，累犯，處有期徒刑參月，如易科罰金，
以新臺幣壹仟元折算壹日。
    事  實
一、張豐旭前因施用毒品案件，經本院106 年度毒聲字第501 號
    裁定送觀察、勒戒後，認無繼續施用毒品傾向，於民國106
    年12月13日執行完畢釋放，並經臺灣新北地方檢察署檢察官
    以106 年度毒偵字第6357號為不起訴處分確定。詎仍不知悔
    改，復基於施用第二級毒品甲基安非他命之犯意，於上開觀
    察、勒戒執行完畢釋放後3 年內之109 年11月9 日17時12分
    許為警採尿時起回溯96小時內某時，在新北市○○區○○街0 段
    00巷0 號住處內，以將第二級毒品甲基安非他命放入玻璃球
    吸食器內燒烤產生煙霧吸食之方式，施用第二級毒品甲基安
    非他命1 次。嗣因其為列管之調驗毒品人口，經新北市政府
    警察局樹林分局樹林派出所通知，於109 年11月9 日17時12
    分許到所接受採尿送驗後，結果呈安非他命、甲基安非他命
    陽性反應，始查悉上情。
二、案經新北市政府警察局樹林分局報告臺灣新北地方檢察署檢
    察官偵查起訴。
    理  由
壹、程序方面：
    本件被告張豐旭所犯係死刑、無期徒刑、最輕本刑為3 年以
    上有期徒刑以外之罪，其於準備程序中就被訴事實為有罪之
    陳述，經法官告知簡式審判程序之旨，並聽取公訴人及被告
    之意見後，依刑事訴訟法第273 條之1 第1 項規定，裁定本
    案改依簡式審判程序審理，且依刑事訴訟法第273 條之2 及
    第159 條第2 項規定，不適用傳聞法則有關限制證據能力之
    相關規定，合先敘明。
貳、實體方面：
一、上揭犯罪事實，業經被告張豐旭於本院準備程序及審理時均
    坦承不諱，並有台灣尖端先進生技醫藥股份有限公司110 年
    1 月19日濫用藥物檢驗報告（尿液檢體編號：Z00000000000
    0 ）、勘查採證同意書、列管毒品人口尿液檢體採集送驗紀
    錄表（檢體編號Z000000000000 ）各1 份在卷可稽（見偵查
    卷第6 至8 頁），足認被告之自白與事實相符，堪以採信。
    又關於被告本案施用毒品之地點及方式，起訴書雖僅記載為
    「在不詳處所，以不詳方式，施用第二級毒品甲基安非他命
    1 次」，惟被告於本院準備程序時已清楚供述：是在樹林住
    家吸食，是放在玻璃球燃燒吸食等語明確，是關於被告本案
    施用毒品之地點及方式應特定如犯罪事實欄所載，附此敘明
    。
二、又被告前因施用毒品案件，經依本院106 年度毒聲字第501
    號裁定送觀察、勒戒後，認無繼續施用毒品傾向，於106 年
    12月13日執行完畢釋放，並經臺灣新北地方檢察署檢察官以
    106 年度毒偵字第6357號為不起訴處分確定等情，有臺灣高
    等法院被告前案紀錄表1 份在卷可佐，是被告於109 年11月
    9 日17時12分許為警採尿時起回溯96小時內某時再為本件施
    用第二級毒品犯行，顯係在上述被告經觀察、勒戒執行完畢
    釋放後3 年內再犯，自應依法追訴。綜上所述，本案事證明
    確，被告犯行，洵堪認定，應依法論科。
三、論罪科刑：
  ㈠核被告所為，係犯毒品危害防制條例第10條第2 項之施用第
    二級毒品罪。
  ㈡被告施用第二級毒品甲基安非他命前持有第二級毒品甲基安
    非他命之低度行為，應為施用之高度行為所吸收，不另論罪
    。
  ㈢被告前①因施用毒品案件，經本院108 年度簡字第3492號判決
    判處有期徒刑2 月確定；②因施用毒品案件，經本院108年度
    簡字第5991號判決判處有期徒刑2 月、2 月，應執行有期徒
    刑3 月確定，上開①、②各罪刑再經本院109 年度聲字第1393
    號裁定應執行有期徒刑4 月確定，於109 年10月29日執行完
    畢，此有臺灣高等法院被告前案紀錄表1 份附卷可考，是被
    告於受有期徒刑執行完畢後，5 年以內故意再犯本件有期徒
    刑以上之罪，為累犯。至司法院釋字第775 號解釋，依解釋
    文及理由之意旨，係指構成累犯者，不分情節，一律加重最
    低本刑，於不符合刑法第59條所定要件之情形下，致生行為
    人所受之刑罰超過其所應負擔罪責之個案，不符罪刑相當原
    則、比例原則。於此範圍內，在修正前，為避免發生上述罪
    刑不相當之情形，法院就該個案應裁量是否加重最低本刑；
    依此，該解釋係指個案應量處最低法定刑、又無法適用刑法
    第59條在內減輕規定之情形，法院應依此解釋意旨裁量不予
    加重最低本刑（最高法院108 年度台上字第338 號判決意旨
    參照）。經核本案犯罪並無此種情形，是加重法定最低度刑
    ，尚不至於使行為人所受之刑罰超過其所應負擔罪責，而無
    上開解釋所指不符罪刑相當原則與比例原則之情形，爰依刑
    法第47條第1 項規定加重其刑。
  ㈣爰審酌被告明知甲基安非他命屬政府禁制之第二級毒品，又
    前已因施用毒品案件經送觀察、勒戒，仍不能戒除毒癮，再
    次漠視法令禁制而犯本罪，顯見其戒除毒品之意志薄弱，惟
    念其犯後尚能坦承犯行，且施用毒品所生危害，實以自戕身
    心健康為主，對於他人生命、身體、財產等法益，尚無明顯
    而重大之實害，並兼衡其素行、高中肄業之智識程度、無需
    撫養家人之生活狀況等一切情狀，量處如主文所示之刑，並
    諭知如易科罰金之折算標準，以資懲儆。
據上論斷，應依刑事訴訟法第273 條之1 第1 項、第299 條第1
項前段，毒品危害防制條例第10條第2 項，刑法第11條前段、第
47條第1 項，第41條第1 項前段，判決如主文。
本案經檢察官蔡逸品提起公訴，經檢察官張啓聰到庭執行職務。
中　　華　　民　　國　 110　　年　　9 　　月　　29　　日
                  刑事第二十五庭  法  官      曾淑娟
上列正本證明與原本無異。
如不服本判決，應於判決送達後20日內敘明上訴理由，向本院提
出上訴狀（應附繕本），上訴於臺灣高等法院。其未敘述上訴理
由者，應於上訴期間屆滿後20日內向本院補提理由書「切勿逕送
上級法院」。
                                  書記官      張佑慈
中　　華　　民　　國　 110　　年　　9 　　月　　29　　日


附錄本案論罪科刑法條全文：
毒品危害防制條例第10條
施用第一級毒品者，處6 月以上5 年以下有期徒刑。
施用第二級毒品者，處3 年以下有期徒刑。